臺灣臺北地方法院刑事判決　　　　　　　 96年度訴字第583號
公　訴　人　臺灣臺北地方法院檢察署檢察官
被　　　告　甲○○
上列被告因違反毒品危害防制條例案件，經檢察官提起公訴（96
年度毒偵字第1041號），本院受理後，被告為有罪之陳述，經合
議庭裁定改行簡式審判程序，判決如下：
    主  文
甲○○施用第一級毒品，累犯，處有期徒刑壹年，扣案之第一級
毒品海洛因壹包（淨重零點零伍公克）沒收銷燬，包裝袋壹個（
重零點貳貳公克）、注射針筒壹支均沒收；又施用第二級毒品，
累犯，處有期徒刑陸月，扣案之第二級毒品甲基安非他命壹包（
淨重零點陸捌參柒公克）沒收銷燬；包裝袋壹個（重零點貳公克
）、吸食器壹組均沒收。應執行有期徒刑壹年肆月，扣案之第一
級毒品海洛因（淨重零點零伍公克）、第二級毒品甲基安非他命
（淨重零點陸捌參柒公克）各壹包均沒收銷燬；包裝袋貳個（共
重零點肆貳公克）、注射針筒壹支、吸食器壹組均沒收之。
    事  實
一、甲○○前因施用毒品案，經本院90年毒聲字第1096號裁定觀
    察勒戒後，因無繼續施用傾向，經臺灣臺北地方法院檢察署
    檢察官以90年毒偵字第1002號不起訴處分確定；復因施用毒
    品案，經本院91年毒聲字第811 號、91年毒聲字第1376號分
    別裁定送觀察勒戒、強制戒治，並經本院91年簡字第2202號
    判處有期徒刑4 月，而於民國92年3 月26日停止戒治出所、
    同年7 月4 日期滿，另於93年1 月25日縮刑期滿執行完畢。
    再因施用毒品案件，經臺灣基隆地方法院93年訴字第670 號
    、本院94年易字第626 號分別判處有期徒刑1 年、6 月，經
    定執行刑為有期徒刑1 年5 月，於95年6 月5 日縮刑期滿執
    行完畢。
二、詎甲○○復基於施用第一級毒品海洛因、第二級毒品甲基安
    非他命之犯意，於96年3 月16日中午某時，在臺北市○○區
    ○○路2 段147 號1 樓居處，先將甲基安非他命放入吸食器
    內以打火機燒烤吸食煙霧之方式，施用第二級毒品甲基安非
    他命；於約1 小時後，再以將第一級毒品海洛因加水稀釋裝
    入針筒內注射之方式，施用第一級毒品海洛因。嗣於96年3
    月16日晚間11時許，在臺北市○○區○○路2 段141 號前為
    警查獲，並扣得第一級毒品海洛因1 包（淨重0.05公克）、
    第二級毒品安非他命1 包（驗餘淨重0.6837公克）、注射針
    筒1 支及吸食器1 組。
三、案經臺北市政府警察局文山第二分局報告臺灣臺北地方法院
    檢察署檢察官偵查起訴，甲○○為有罪之陳述，經本院合議
    庭裁定改行簡式審判程序審理。
    理  由
一、上揭犯罪事實，業據被告甲○○於警詢、偵查及本院審理時
    坦承不諱，且其為警查獲後所採之尿液，經送台灣尖端先進
    生技醫藥股份有限公司以「酵素免疫分析法」及「氣相層析
    質譜儀」檢驗結果，呈安非他命、甲基安非他命，及嗎啡、
    可待因陽性反應，有該公司96年3 月23日出具之濫用藥物檢
    驗報告在卷可稽。而以該公司所用之氣相層析質譜儀分析法
    之精確度而論，應可剔除「偽陽性反應」之可能（行政院國
    軍退除役官兵輔導委員會臺北榮民總醫院83年3 月1 日北
    總內字第01855 號、同年4 月7 日北總內字第03059 號函
    參照），該檢驗結果自屬無疑，足認被告上揭施用毒品之自
    白，與事實相符。此外，扣案之毒品，經臺北市政府警察局
    保安警察大隊以聯勤二○四廠製造之毒品檢驗包試驗初步檢
    驗結果，呈嗎啡、海洛因及安非他命反應，有該局查獲涉嫌
    毒品危害防制條例毒品初步鑑驗報告單附卷可佐，復經分別
    送法務部調查局、交通部民用航空局航空醫務中心，以化學
    呈色法及氣相層析質譜儀分析法、氣相層析質譜儀法鑑定，
    亦確各呈第一級毒品海洛因成分（淨重0.05公克）、第二級
    毒品甲基安非他命成分（驗餘淨重0.6837公克），有法務部
    調查局96年4 月14日調科壹字第09623033150 號鑑定書、交
    通部民用航空局航空醫務中心96年4 月27日航藥鑑字第0960
    261 號毒品鑑定書在卷可按，其犯行明確，洵堪認定。又被
    告前因犯有如事實欄一所示之毒品案件，經法院裁定送觀察
    勒戒、強制戒治後5 年內已有多次施用毒品犯行，有臺灣高
    等法院被告前案紀錄表在卷可按，應依法論科。
二、核被告所為，係犯毒品危害防制條例第十條第一項施用第一
    級毒品罪、同條第二項施用第二級毒品罪；其持有第一級毒
    品及持有第二級毒品之低度行為，分別為其施用之高度行為
    所吸收，均不另論罪。所犯上開2 罪間，犯意各別，罪名互
    異，應予分論併罰。至起訴書指訴被告施用第二級毒品安非
    他命，惟依上揭檢驗公司出具之濫用藥物檢驗報告所示，被
    告之尿液中甲基安非他命濃度為30970ng/ml，高出安非他命
    濃度1790ng/ml 達17餘倍，足見被告所施用者應係甲基安非
    他命，而非安非他命應甚明確，爰由本院逕予更正，附此敘
    明。又查，被告前曾因犯如事實欄一所示之罪確定，於95年
    6 月5 日縮刑期滿執行完畢，有上述臺灣高等法院被告前案
    紀錄表在卷可按，其於5 年內再犯有期徒刑以上之罪，為累
    犯，依法加重其刑。爰審酌被告前已因施用毒品觸法，惟仍
    未能戒絕，復施用足以導致精神障礙、性格異常，甚至造成
    生命危險之毒品，戕害一己之身體健康，惟犯後尚能坦承犯
    行，並考量被告前因施用毒品，經臺灣基隆地方法院93年訴
    字第670 號、本院94年易字第626 號分別判處有期徒刑1 年
    、6 月之案件，均屬連續犯，有各該判決在卷可稽，本件則
    僅施用第一級、第二級毒品各1 次，情節顯較輕微等一切情
    狀，分別量處如主文所示之刑，並定其應執行刑。
三、扣案之第一級毒品海洛因1 包（淨重0.05公克）、第二級毒
    品甲基安非他命1 包（淨重0.6840公克、取樣0.0003公克，
    驗餘淨重0.6837公克），乃違禁物，應依毒品危害防制條例
    第十八條第一項前段規定，沒收銷燬之；至呈裝上開毒品所
    用之塑膠袋2 個（重各0.22公克、0.2 公克），及注射針筒
    1 支、吸食器1 組，均為被告所有供施用毒品犯行時所用之
    物，依刑法第三十八條第一項第二款之規定均宣告沒收之。
據上論斷，應依刑事訴訟法第二百七十三條之一第一項、第二百
九十九條第一項前段，毒品危害防制條例第十條第一項、第二項
、第十八條第一項前段，刑法第十一條前段、第四十七條第一項
、第五十一條第五款、第九款、第十款、第三十八條第一項第二
款，判決如主文。
本案經檢察官郭瑜芳到庭執行職務
中　　華　　民　　國　　96　　年　　6　　 月　  8　　 日
      　　　　　　        刑事第三庭
                                法　官　王幸華
以上正本證明與原本無異。
如不服本判決，應於10日內，向本院提出上訴狀。
    　　　　　　　　　　　　　　書記官　陳泰寧
中　　華　　民　　國　　96　　年　　6　　 月　  8　　 日
附錄本案論罪科刑法條全文：
毒品危害防制條例第10條
施用第一級毒品者，處 6 月以上 5 年以下有期徒刑。
施用第二級毒品者，處 3 年以下有期徒刑。
毒品危害防制條例第18條
查獲之第一、二級毒品及專供製造或施用第一、二級毒品之器具
，不問屬於犯人與否，均沒收銷燬之；查獲之第三、四級毒品及
製造或施用毒品之器具，無正當理由而擅自持有者，均沒入銷燬
之。但合於醫藥、研究或訓練之用者，得不予銷燬。
前項合於醫藥、研究或訓練用毒品或器具之管理辦法，由法務部
會同行政院衛生署定之。
